Inventaris van het archief van het klooster Koningsveld
Nationaal Archief, Den Haag
- Financieel beheer., B.
  - Rentebrieven en andere inschulden., III.
    - Rentebrieven, groot 7 schellingen, 1 pond en 4 schellingen Hollandsch jaarlijks uit een huis met erf te Delft Verkocht aan een der nonnen., 1380. 1432; 129.1; 4 charters (getransfigeerd)
      - 1380 april, 129.3
        Schepenen in Delf oorkonden, dat Cleyman Jacobsz. heeft gekocht van Heynric Willemsz. een rente van 1 pond Hollandsch jaarlijks uit zijn huis en erf aan de Coestraet.
        Int jaer ons Heren dusent driehondert ende tachtich tsDinxdaghes na beloken Paeschen.
        Oorspr. ( Inv. no. 129.3 ). Met twee geschonden schepenzegels in groene was.
        Deze brief is door dien van 1432 April 26 vastgemaakt aan die van 1380 Januari 10 en December 11 (zie de nos. 249, 189 en 192).
      - 1380 januari, 129.4
        189 1380 Januari 10
        Schepenen in Delf oorkonden, dat Cleyman Jacobsz. heeft gekocht van Margriet Willem Coekebackers wed. een rente van 7 schellingen Hollandsch jaarlijks uit Heynric Willemsz'. huis en erf aan de Zuidzijde van de Coestraet.
        Int jair ons Heren dusent driehondert neghen ende tseventich tsDinxdaghes na Dertienden dach.
        Oorspr. ( Inv. no. 129.4 ). Twee schepenzegels verloren.
        Deze brief is door dien van 1432 April 26 vastgemaakt aan dien van 1380 April 3 en December 11 (zie de nos. 249,191 en 192).
      - 1432, 129.1
        249 1432 April 26
        Schepenen in Delff oorkonden, dat Katrijn Huge Jacobsz. heeft verkocht aan jonkvrouw Marie van Rijsoorde, non te Coninxvelt, de renten, vermeld in de brieven d.d. 1380 Januari 10, April 3 en December 11, waardoor deze gestoken is (zie de nos. 189, 191 en 192).
        Int jair ons Heeren MCCCC twe ende dertich tsDinxdages na sinte Jorys' dage.
        Oorspr. ( Inv. no. 129.1 ). Twee schepenzegels verloren.
        "In dorso staat: ""Nu Gheryt die Beeldesniër op den hoec van die Oude kerck."""
    - Rentebrief, groot 1 pond Hollandsch jaarlijks uit een huis met erf te Delft voor een der nonnen., 1433; 130; 1 charter
      (reg. no. 251).
      251 1433 Juli 7
      Schepenen in Delff oorkonden, dat Jan van Poel heeft verkocht aan jonkvrouw Marye van Rijsoorde, non te Coninxvelt, een rente van 1 pond Hollandsch jaarlijks uit zijn huis en erf aan de Zuidzijde van de Koestraet.
      Int jair ons Heren MCCCC drie ende dertich tsDinxdages na sinte Martijns dage translacio.
      Oorspr. ( Inv. no. 130 ). Twee schepenzegels verloren.
    - Akte betreffende een rente, groot 10 schellingen Hollandsch jaarlijks uit een huis met erf te Delft., Verkocht aan het klooster. (X, 164.); 1444; 1448; 131.1; 2 charters (getransfigeerd)
      (reg. nos. 262 en 269).
      - 1444, 131.2
        262 1444 Juli 7
        Schepenen in Delf oorkonden, dat Jan die Leew Dircxz. heeft verkocht aan Dirc van Oestgeest een huis en erf naast 't Rietvelt, waaruit hij een rente van 10 schellingen Hollandsch jaarlijks behoudt.
        Int jair ons Heren MCCCC vier ende viertich tsDinxdages na sinte Maertijns dach translacio.
        Oorspr. ( Inv. no. 131.2 ). Met twee geschonden schepenzegels in groene was. Met transfix d.d. 1448 Juli 3 (zie regest no. 270).
      - 1448, 131.1
        269 1448 Juli 3
        Schepenen in Delf oorkonden, dat Jan de Leew Dirxz. heeft verkocht aan het klooster Conincxvelt de rente, vermeld in den brief d.d. 1444 Juli 7, waardoor deze gestoken is (zie no. 262).
        Int jair ons Heren MCCCC acht ende viertich tsDinxdages na onser Vrouwen dage visitacio.
        Oorspr. ( Inv. no. 131.1 ). Met twee schepenzegels in groene was.
    - Akte betreffende een rente, groot 10 schellingen Hollandsch jaarlijks uit een huis met erf te Delft., Verkocht aan het klooster. (X, 165.); 1444; 1448; 132.1; 2 charters (getransfigeerd)
      (reg. nos. 263 en 270).
      - 1444, 132.2
        263 1444 Juli 7
        Schepenen in Delf oorkonden, dat Jan de Leew Dircxz. heeft verkocht aan Clais Mathijs' wed. een huis en erf naast het Rietvelt, waaruit hij een rente van 10 schellingen Hollandsch jaarlijks behoudt.
        Int jair ons Heeren MCCCC vier ende viertich tsDynxdages na sinte Mertijns dage translacyo.
        Oorspr. ( Inv. no. 132.2 ). Met twee schepenzegels in groene was. Met transfix d.d. 1448 Juli 3 (zie regest no. 269).
      - 1448, 132.1
        270 1448 Juli 3
        Schepenen in Delf oorkonden, dat Jan de Leew Dirxz. heeft verkocht aan het klooster Conincxvelt de rente, vermeld in den brief d.d. 1444 Juli 7, waardoor deze gestoken is (zie no. 263).
        Oorspr. ( Inv. no. 132.1 ). Met twee sohepenzegels in groene was, waarvan het eerste geschonden.
    - Stukken betreffende een rente van 2 gouden Engelsche nobels jaarlijks uit een erf te Delft. (X, 153 en 168.), 1414 en 1449; 133.1-133.2; 2 charters
      (reg. no. 235 en 273).
      - 1414, 133.1
        235 1414 Juli 3
        Schepenen in Delff oorkonden, dat Aernt Dirxz. heeft verkocht aan het klooster Coninxvelt een erf, geheeten het Campvelt en gelegen in het Noirteynde ten Noorden van de stadsvest.
        Oorspr. ( Inv. no. 133.1 ). Met twee schepenzegels in groene was.
      - 1449, 133.2
        273 1449 April 8
        Schepenen in Delf oorkonden, dat Jan Hugenz. en Willem Jacobsz. hebben gekocht van den proost van Coninxvelt een erf aan de Noord-Westvest geheeten 't Campvelt, waaruit deze een jaarrente van 2 gouden Engelsche nobels behoudt.
        Int jair ons Heren MCCCC negen ende viertich tsDinxdages nae den heiligen Palmen Paesdage.
        Oorspr. ( Inv. no. 133.2 ). Met twee schepenzegels in groene was, waarvan het tweede geschonden.
    - Quitantie voor de stad Delft van eenige renten uit afgebroken huizen aan het klooster uitbetaald. (X, 181.), 1460; 134; 1 charter
      (reg. no. 295).
      295 1460 Juni 22
      Willem van Doyenborch, proost, priorin, onder-priorin en gemeen convent van Coninxvelt verklaren, dat de renten, die zij hadden uit eenige, door de stad Delff afgekeurde en afgebroken huizen, door de stad zijn afgelost.
      Opten XXIIen dach in Junio int jair ons Heren MCCCC ende tsestich.
      Oorspr. ( Inv. no. 134 ).
      "Boven den brief staat: ""Dit is een vidimus""."
    - Rentebrief, groot 4 pond Hollandsch jaarlijks uit een woning met 8 morgen land te Delft ten laste van het klooster., Teruggekocht.; 1502; 1517; 135.1; 2 charters (aaneengehecht)
      (reg. nos. 330 en 342).
      - 1517, 135.1
        342 1517 Mei 9
        Schepenen in Delff oorkonden, dat het klooster Coninxvelt de rente van 4 pond Hollandsch jaarlijks, die het van Ariaen Diricxz. van Leyden gekocht heeft in 1502 April 8, heeft afgelost.
        Int jaer ons Heeren duysent vijfhondert ende seventhien opten negensten dach in Mey.
        Oorspr. ( Inv. no. 135.1 ). Met twee schepenzegels in groene was.
        Deze brief is vastgenaaid aan dien van 1502 April 8 (zie regest no. 330).
      - 1502, 135.2
        330 1502 April 8
        Jacob van Divoorde, proost van Coninxvelt, verkoopt aan Ariaen Diricxz. te Leyden 5 morgen land, een rente van 2 Rijnsche guldens jaarlijks uit een perceel land en een van 4 pond Hollandsch uit een woning met 8 morgen land, alles te Voirscoten, voor ? van 21 morgen te Ackersdijck.
        Opten achtsten dach in Aprill int jair ons Heeren duysent vijffhondert ende twee.
        Afschrift op perkament ( Inv. no. 135.2 ).
        Deze brief is vastgenaaid aan dien van 1517 Mei 9 (zie regest no. 342).
    - Rentebrief, groot 10 carolusguldens en 10 stuivers jaarlijks. (X, 221.), 1562; 136; 1 charter
      (reg. no. 361).
      361 1562 Januari 17
      Schepenen in Delft oorkonden, dat Frans Pietersz. Backer heeft verkocht aan heer Abraham van Vanevelt, proost van Conincxvelt, een rente van 10 carolusguldens 10 stuivers jaarlijks, losbaar met den penning 18.
      Gedaen den XVIIen Januarii anno XVc een ende tzestich stilo curie Hollandie.
      Oorspr. ( Inv. no. 136 ). Met twee schepenzegels in groene was.
      In dorso staat, dat hierop ontvangen is 28 Augustus 1565, 8, en 7 Februari 1567, 4 pond.
    - Rentebrief, groot 40 schellingen jaarlijks uit een huis met erf te Gouda voor Jan die Ledighe. (X, 128.), 1368; 137; 1 charter
      (reg. no. 174).
      174 1368 April 20
      Schepenen van der Goude oorkonden, dat Clais Lambrechtsz. verklaard heeft schuldig te zijn aan Jan die Ledighe een rente van 40 schellingen jaarlijks uit zijn huis en erf in Groenendael.
      Ghegheven op den twintichsten dach in Aprelle int jaer ons Heren MCCC acht ende tsestich.
      Oorspr. ( Inv. no. 137 ). Met drie schepenzegels in groene was.
      "In dorso staat: ""een brief van twee schilden sjaers cwige rente sprekende op Dammas Claesz. huis ter Goude""."
    - Rentebrief, groot 1 pond Hollandsch jaarlijks uit een huis te 's Gravenhage voor Heijnhijn van Reen. (XV, 1.), 1373; 137A; 1 charter
      (reg. no. 9 suppl.).
    - Akte betreffende een rente uit 3 1/2 morgen land te 's-Gravenzande. (X, 81.), 1342; 138; 1 charter
      (reg. no. 110).
      110 1342 April 6
      Landschepenen van sGravenzande oorkonden, dat Jan Makedoer aan zijn broeder 3½ morgen land aan de Wael achter Scilperoert heeft verkocht voor 30 pond Hollandsch ten behoeve van jonkvrouw Agniese, dochter van heer Heimeric van den Rijn, non te Coninxvelt, die gedurende haar leven de rente daaruit zal ontvangen, welke na haar dood aan het klooster komen zal voor den wijnkelder der vrouwen.
      Ghegheven zes daghe in Aprelle int jaer ons Heren duzent driehondert ende twee ende viertich.
      Oorspr. ( Inv. no. 138 ). Het gemeen zegel der landschepenen verloren.
    - Vidimus van een rentebrief, groot 12 schellingen jaarlijks uit een perceel land in 's-Gravenzande (X, 68.) d.d. 1324., 1348; 139; 1 charter
      (reg. no. 89 en 122).
      89 1324 Mei 29
      Huge van Hekelinghe, ridder, bewijst den proost van Coninxvelt 12 schellingen jaarlijksche rente uit land, dat hij van zijn zuster heeft geërfd in 's-Gravenambacht.
      Ghegheven int jaer ons Heren dusent driehondert ende vier ende twintich des Dinxdaghes na Ascensiëndaghe.
      Gevidimeerd in den brief d.d. 1348 Juni 2 (zie regest no. 122).
      "In dorso staat ""tsGrevensand""."
      122 1348 Juni 2
      Danel van Mathenesse, ridder, geeft vidimus van den brief d.d. 1324 Mei 29 (zie n°. 89).
      Ghegheven int jaer ende dach vorscreven (in den jaere ons Heren dusent driehondert acht ende viertich des Manendaghes vor zente Bonifacius' dach).
      Oorspr. ( Inv. no. 139 ). Met een stuk van het zegel van den oorkonder in groene was.
    - Rentebrief voor Jacob Huge Roperzn. sprekende van 1 gouden nobel jaarlijks uit een perceel land in Heemstede. (X, 185.), 1461; 140; 1 charter
      (reg. no. 300).
      300 1461 Mei 19
      Alijt Jansdr., vrouw van Jacob Vrericz., verkoopt aan Jacop Hugo Roperz. de rente, die hij gekocht heeft van Claes Janz. van Hilgom, uit land te Heemstede.
      Int jair ons Heren dusent vierhondert ende LXI opten XIXen dach in Mey.
      Oorspr. ( Inv. no. 140 ). Het zegel van Pietor Jordynz. verloren.
      "In dorso staat: ""van een gouden noebel sjairs tot Heemstede""."
    - Rentebrief voor een der nonnen sprekende van 3 pond Hollandsch jaarlijks uit een huis met erf en 13 morgen land in Maasland., 1396; 141; 1 charter
      (reg. no. 205).
      205 1396 Mei 23
      Schepenen in Maeslandt oorkonden, dat Florys Dirc groote Hannenznszn. heeft verkocht aan jonkvrouw Steffenye van der Does, non te Coninxvelt, een rente van 3 pond Hollandsch jaarlijks uit zijn huis en erf met 13 morgen land.
      Int jaer ons Heren dusent driehondert sesse ende tneghentich stDinxdaechs na sinte Valentijns dach.
      Oorspr. ( Inv. no. 141 ). Het gemeen zegel der schepenen verloren.
      "In dorso staat: ""Crede nunc die Heiligheest, Willem Arentz. ende Jonghe Jan ..... "" (de laatste drie woorden onleesbaar)."
    - Rentebrief, groot 5 pond Hollandsch jaarlijks uit 2 morgen land in Maasland voor Gerijt Honenzn. (X, 190.), 1472; 142; 1 charter
      (reg. no. 314).
      314 1472 Juli 18
      Jan Aernt Rotemuylsz. verkoopt aan Geryt Honenz. een rente van 5 pond Hollandsch jaarlijks uit 2 morgen land in Maeslant in den Ouden Camp.
      Gescreven opten XVIIIen dach in Julio int jair ons Heeren MCCCC twee ende tseventich.
      Oorspr. ( Inv. no. 142 ). Met de zegels van Dirck van den Dorp, schout van Maeslant, en meester Jan van Velde, rentmeester der memoriën van Coninxvelt, in groene was.
    - Rentebrief, groot 3 Rijnsche guldens jaarlijks uit 2 1/2 morgen land in Maasland voor Tyman Jacob Tymansz., 1491; 143; 1 charter
      (reg. no. 322).
      322 1491 Augustus 19
      Margriet Dircsdr. van Duvenoirt verkoopt aan Tyman Jacob Tymansz. een rente van 3 Keurvorstsche Rijnsche guldens jaarlijks uit 2½ morgen land in Maeslant, losbaar met 36 gouden Rijnsche guldens.
      Int jaer ons Heren dusent vierhondert een ende tneghentich opten neghentiensten dach in Augusto.
      Oorspr. ( Inv. no. 143 ). Met het zegel van heer Geryt van Zulen van Nyevelt, ridder, in roode was.
    - Rentebrief, groot 1 pond Hollandsch jaarlijks uit 6 morgen land in Pijnakker., 1314; 144; 1 charter
      (reg. no. 75).
      75 1314 October 20
      Schout en gezworenen van Pijnacker oorkonden, dat Jan Bochghe aan het klooster Conincsvelt heeft gegeven voor pitancie een rente van 1 pond Hollandsch uit 6 morgen land.
      Gegheven int jaer ons Heren dertienhondert ende virtine des Sonendaghes na sente Lucas' dagh des ewangheliste.
      Oorspr. ( Inv. no. 144 ). Met een stuk van het gemeen zegel van Pijnakker in groene was.
    - Rentebrief, groot 9 pond jaarlijks uit drie perceelen land groot 12, 1 1/2 en 1 1/2 morgen en een woning in Schieambacht. (X, 63.), 1315; 145; 1 charter
      (reg. no. 82).
      82 1315 December 14
      De schout van Schyeambacht oorkondt, dat Ysebrant, zoon van vrouw Fou, aan het klooster Conincsvelt een rente heeft gegeven van 9 pond jaarlijks uit 12 morgen land, uit een huis en uit twee perceelen land, ieder 1½ morgen groot, aldaar.
      Int jaer ons Heren dertienhondert ende vijftiene des Sonnendages na sente Luciën daghe der maghet.
      Oorspr. ( Inv. no. 145 ). De zegels van Jan uten Haghe, provisoren deken van Schyelant, en Gherard van Emskerke Dirricsz., priesters, Outgier van Cralinge, ridder, en Arnout van den Vene, knape, verloren.
    - Rentebrief, groot 2 pond Hollandsch jaarlijks uit een perceel land in Valkenburg 1310 en vidimus van dien brief (X, 42 en 43), dd., 1311; 146.1-146.2; 2 charters
      (reg. nos. 51 en 60).
      - 1310, 146.1
        51 1310 Januari 27
        Heinric, burggraaf van Leiden, ridder, geeft aan proost en convent van Coninxvelt 2 pond jaarlijks uit land te Valkenborg, losbaar met 20 pond Hollandsch, uit hoofde van zijn nicht Katerine, non in genoemd klooster.
        Ghegheven int jaer ons Heren dertienhondert ende tine Dijnstdaghes na zonte Pauwels' daghe in den winter.
        "a. Oorspr. ( Inv. no. 146.1 ). Met het zegel van heer Ditderic, ridder, zoon van Heinric, in groene was; dat van Heinric verloren."
        b. Gevidimeerd in den brief d.d. 1311 Februari 7 (zie regest no. 60).
      - 1311, 146.2
        60 1311 Februari 6
        Schepenen in Delf geven vidimus van den brief d.d. 1310 Januari 27 (zie no. 51).
        Int jaer ons Heren dertienhondert ende tiene des Zaterdaghes na zente Agheten daghe.
        Oorspr. ( Inv. no. 146.2 ). Met drie schepenzegels in groene was.
    - Rentebrief groot 2 pond Hollandsch jaarlijks, uit een perceel land in Voorburg, Verkocht aan het klooster. (X, 173.); 1455; 1466; 147.1; 2 charters (getransfigeerd)
      (reg. nos. 281 en 310).
      - 1455, 147.2
        281 1455 Februari 3
        Symon Veerman Jansz. verklaart schuldig te zijn aan Voppe Dircsz. 2 pond Hollandsch jaarlijks uit een stuk land te Voirburch, welke rente hij kan aflossen met 25 pond mits binnen 6 jaar.
        Int jair ons Heren dusent CCCCLV op sinte Blasius' dach.
        Oorspr. ( Inv. no. 147.2 ). Met het zegel van Philips Jansz. van Berghen, schout van Voirburch, in groene was. Met transfix d.d. 1466 November 28 (zie regest no. 310).
        "Onderaan staat: ""Int jair van LVIII so heeft Symon voirnt. dit een £ voirsz. ghelossent"".  In dorso: ""voir die getiden""."
      - 1517, 147.1
        310 1466 November 28
        Burgemeesters, schepenen en raden van Delff oorkonden, dat de zangmeesters der zeven getijden in de Oude kerk aldaar hebben verkocht aan het klooster Coninxvelt een rente van 1 pond Hollandsch jaarlijks, vermeld in den brief d.d. 1455 Februari 3, waardoor deze gestoken is (zie no. 281).
        Int jair ons Heren MCCCC zessende tsestich.
        Oorspr. ( Inv. no. 147.1 ). Met het stadszegel ten zaken in groene was.
    - Stukken betreffende den eigendom van een rente van 3 pond jaarlijks uit land in Voorschoten en van 3 perceelen land resp. in Schieambacht, IJselmonde en Rijswijk, afkomstig van Ogier van Voorschoten. (X, 36.), 1308 en 1309; 148.1; 2 charters (getransfigeerd)
      (reg. nos. 45 en 50).
      - 1308, 148.2
        45 1308 Augustus 23
        Ogier van Voorscoten, ridder, geeft het klooster Conincsvelt voor de ziel van zijn ouders, zijn vrouw en hemzelf 3 pond jaarlijks .uit 3j morgen land aldaar bij de Borgh, 6 morgen in Schyeambacht, 2 morgen en 5 gaarden in Yselmonde en een erf te Risewijc.
        Ghegheven ende ghemaket int jaer ende op den dagh als hijr tevoren (int jaer ons Heren dertienhondert ende achte up sente Bartholomeus' avont).
        "Oorspr. ( Inv. no. 148.2 ). Met de zegels in groene was van den oorkonder, Jan Maertijn, pastoor van Schye, en Ogier uten Hoeke; dat van Gilys, pastoor van Schyedamme, verloren. Met tranfix d.d. 1309 Augustus (zie regest no. 50)."
      - 1309, 148.1
        50 1309 Augustus 23
        Guydo, bisschop van Trajectum, approbeert en bevestigt de gift, vermeld in den brief d. d. 1308 Augustus 23, waardoor deze gestoken is (zie no. 45).
        Datum anno Domini M°CCC° nono in vigilia beati Bertholomei apostoli.
        Oorspr. ( Inv. no. 148.1 ). Met geschonden zegel van den bisschop in groene was.
    - Rentebrief, groot 8 pond jaarlijks uit 10 morgen land in Voorschoten., 1310; 149; 1 charter
      (reg. no. 58).
      58 1310 December 26
      Schout, asige en de bank der buren van Vorscoten oorkonden, dat heer Jan, proost van Coninxvelt, voor het klooster heeft ontvangen uit 10 morgen land van Wouter den asige een rente van 8 pond jaarlijks.
      Int jaer ons Heren dertien hondert ende tiene des Zaterdaghes na Kersdaghe.
      Oorspr. ( Inv. no. 149 ). De zegels van Dirric van Wassenare, ambachtsheer, Costijn, zoon van Lisabeth, en Willaem van den Velde, schepenen in Delf, verloren.
      Het stuk is beschadigd.
    - Rentebrief, groot 3 pond jaarlijks uit 7 morgen land in Voorschoten(X, 53.), 1311; 150; 1 charter
      (reg. no. 63).
      63 1311 Augustus 22
      Schout, asige en bank der buren te Vorscoten, oorkonden, dat heer Jan uten Haghe, kapelaan van Conincsvelt, heeft ontvangen een rente van 3 pond jaarlijks uit 7 morgen land aldaar in de bezitting van Wouter den asige.
      Int jaer ons Heren dertienhondert ende elve des Sonendaghes vor sente Bartholomeus' daghe des apostels.
      Oorspr. ( Inv. no. 150 ). Met het zegel van Dirrick van Wassenaer, ambachtsheer, in groene was.
    - Stukken betreffende een rente van 5 pond jaarlijks uit een huis met erf te Voorschoten. (X, 28 en 62.), 1302 en 1315; 151.1-151.2; 2 charters
      (reg. nos. 87 en 81).
      - 1302, 151.1
        37 1302 Februari 18
        Dirric van Wassenaer oorkondt, dat Pieter, zoon van Aneld, aan het klooster Conincsvelt 5 pond jaarlijks uit zijn huis en erf te Vorschoten schuldig is.
        Int jaer ons Heren dertienhondert ende twee des Zonendaghes na sinte Valentijns daghe.
        Oorspr. ( Inv. no. 151.1 ). Het zegel van den oorkonder verloren.
      - 1315, 151.2
        81 1315 October 23
        Dideric, heer van Wassenaer, oorkondt, dat Jan van den Pole verklaard heeft schuldig te zijn aan het klooster Coninxvelt een rente van 5 pond jaarlijks uit zijn huis en erf te Vorscoten, dat vroeger aan Pieter, zoon van Aneld, behoorde.
        Ghegheven int jaer ons Heren dusent driehondert ende vijftiene op sente Severijns dach.
        Oorspr. ( Inv. no. 151.2 ). Met een stuk van het zegel van den oorkonder in groene was.
    - Rentebrief, groot 2 pond Hollandsch jaarlijks uit een perceel land in Wateringen., 1297; 152; 1 charter
      (reg. no. 29).
      29 1297 October 10
      Jacob, pastoor van Wateringhe, Jan, heer van Wateringhe, Philips van der Poedelwike, Harman van den Woude en Dirryc die Roede oorkonden, dat Jacob, schout aldaar, heeft gegeven aan het klooster Coninxvelt een rente van 2 pond Hollandsch jaarlijks uit een land geheeten Dyhen Campe en gelegen in Wateringhe.
      In den jaer ons Heren dusent twie hondert ende seven ende neghentich in sente Vechters daghe.
      Oorspr. ( Inv. no. 152 ). De zegels der beide eerstgenoemden verloren.
      Gedrukt: Suppl. J. de Fremery no. 318.
      Gedrukt: J.G. Kruisheer ed., Oorkondenboek van Holland en Zeeland tot 1299, dl III, nr. 1745, blz. 863-864.
    - Rentebrief, groot 1 gouden Wilhelmsschild jaarlijks uit 12 1/2 hont land in Wateringen, Verkocht aan het klooster. (X, 172.); 1452; 1462; 153.1; 2 charters (getransfigeerd)
      (reg. no. 277 en 303).
      - 1452, 153.2
        277 1452 Augustus 4
        Clays Anxschemsz. verkoopt aan Willem Jacob Olyviersz' kinderen een rente van 1 gouden Wilhelmsschild jaarlijks uit 12½ hont land in Wateringe.
        Opten vierden dach in Augusto int jair ons Heren duysent vierhondert twee ende vijftich.
        Oorspr. ( Inv. no. 153.2 ). Met de zegels van Geryt Dirxz., schout van Wateringe, en van Kerstant van Alkemade in groene was, waarvan het laatste geschonden. Met transfix d.d. 1462 Mei 31 (zie regest no. 303).
      - 1462, 153.1
        303 1462 Mei 31
        Jacob Willem Olyviersz. verkoopt aan Dammaes Sijsman Pietersz., rentmeester van Coninxvelt, de rente, vermeld in den brief d.d. 1452 Augustus 4, waardoor deze gestoken is (zie no. 277).
        Int jair ons Heren duysent vierhondert twee ende tsestich opten laetsten dach van Meye.
        Oorspr. ( Inv. no. 153.1 ). Met de zegels van Joost Jansz en Pieter Claeysz. in groene was.
    - Rentebrief, groot 40 schellingen jaarlijks uit 3 morgen land in Zoeterwoude., Verkocht aan het klooster.; 1369; 1378; 154.1; 3 charters (getransfigeerd)
      (reg. nos. 178, 181 en 187).
      - 1378, 154.1
        187 1378 October 2
        De schout van Zoeterwoude oorkondt, dat Jacop Pietersz. heeft verkocht aan het klooster Coninxvelt de rente, vermeld in den brief d.d. 1369 Februari 8, waardoor deze gestoken is (zie no. 181).1378.
        Int jaer ons Heren duysent driehondert acht ende tseventich des Saterdaghes na sente Baven dach.
        Oorspr. ( Inv. no. 154.1 ). Met het zegel van den schout in groene was.
      - 1371, 154.2
        181 1371 Dececember 30
        De schout van Zoeterwoude oorkondt, dat Kerstand van Alkemade heeft verkocht aan Jacob Pietersz. de rente, vermeld in den brief d.d. 1369 Februari 8, waardoor deze gestoken is (zie no. 178). 1371
        Int jaer ons Heren dusent driehondert een ende tseventich des Dinxdaghes na Alrekinderdach.
        Oorspr. ( Inv. no. 154.2 ) Met het zegel van den schout in groene was. Met transfix d.d. 1378 October 2 (zie regest no. 187).
      - 1369, 154.3
        178 1369 Februari 8
        De schout van Zoeterwoude oorkondt, dat Aernt Schout Gherydszn. van Vlaerdinghen heeft verkocht aan Kerstant van Alcmade een rente van 40 schellingen jaarlijks, uit 3 morgen land in Tedingher Broec.
        Ghegheven int jaer ons Heren dusent driehondert neghen ende tsestich des Donredaghes na sinte Aechten dach.